【裁判字號】    99,交抗,109
【裁判日期】    990601
【裁判案由】    聲明異議
【裁判全文】
臺灣高等法院臺南分院交通事件裁定     99年度交抗字第109號
抗  告  人
即受處分人  甲○○
上列抗告人因違反道路交通管理處罰條例案件聲明異議，不服臺
灣臺南地方法院中華民國99年3月31日所為裁定（ 99年度交聲字
第84號），提起抗告，本院裁定如下：
    主  文
抗告駁回。
    理  由
一、本件抗告意旨略以：抗告人即受處分人甲○○當晚係和友人
    蔡棋謀一起下車解手，絕非員警所稱蔡棋謀坐在副駕駛座上
    而未下車，可傳喚蔡棋謀作證。又員警埋伏之暗哨係在明哨
    前30公尺轉角處即新中路（原裁定誤載為新忠路）上，旁又
    有圍籬遮蔽，怎麼可能見到忠孝路的來車，更遑論當時已夜
    晚22時20分許。雖員警與抗告人間素無怨隙，惟警方亦有可
    能因績效壓力而執法不公。當晚抗告人係基於友人酒駕，故
    不便明示，也只能請警方提出本人確有駕車之證據，始願配
    警方酒測，否則一旦抗告人酒測通過，警方定會一併要求友
    人酒測，爰為此聲明不服，請求撤銷原裁定云云。
二、經查：
（一）按汽車駕駛人拒絕接受道路交通管理處罰條例第35條 第1
      項酒精濃度測試之檢定者，處60,000元罰鍰，並當場移置
      保管該汽車及吊銷該駕駛執照；如肇事致人重傷或死亡者
      ，吊銷該駕駛執照，並不得再考領，道路交通管理處罰條
      例第35條第4項前段定有明文 。次按汽車駕駛人因違反道
      路交通管理處罰條例及道路交通安全規則之規定，受吊銷
      駕駛執照處分時，吊銷其持有各級車類之駕駛執照；汽車
      駕駛人曾依道路交通管理處罰條例第35條第 4項前段之規
      定吊銷駕駛執照者，3年內不得考領駕駛執照 ，道路交通
      管理處罰條例第68條、第67條第2項前段亦定有明文。
（二）抗告人即受處分人甲○○駕駛車牌號碼 N2-4429號自用小
      客貨車，於民國（下同）98年10月30日22時20分許，在臺
      南縣鹽水鎮○○路23號前，因有拒絕接受酒精濃度測試之
      檢定之違規行為，遭臺南縣警察局新營分局警員製單舉發
      等情，有臺南縣警察局98年10月30日南縣警交字第
      M00000000號舉發違反道路交通管理事件通知單及酒精濃
      度測試表各1紙在卷可稽，核與證人即當日舉發本違規事
      件之臺南縣警察局新營分局員警陳怡良於原審訊問之證述
      相符。受處分人確有上述拒絕接受酒測之違規行為，應可
      認定。
（三）抗告人雖以上揭情詞置辯，惟查：觀諸證人即舉發員警陳
      怡良於原審訊問時，證述其值勤地點與抗告人停車之位置
      間，均無樹木或是其他遮蔽物擋住視線（見原審卷第39頁
      ）；並就當日執勤位置、抗告人下車情形、攔查所見過程
      等節，均能清楚描述，而無瑕疵可指。衡諸執勤員警係依
      法執行公務，與抗告人並不相識，素無怨隙，是其目睹及
      取締抗告人上開違規情事，應無設詞攀誣或虛構違規事實
      以陷害抗告人之理，況員警執行公務本身受行政懲處責任
      之監督，到庭具結作證更以刑罰擔保其真實性，殊無甘冒
      行政懲處及刑法偽證罪責任而刻意誣陷抗告人之必要，此
      外，抗告人遭攔停當下，舉發員警隨即指出抗告人違規事
      由，應無事後捏造，設詞誣陷之可能，且舉發員警之證言
      並無違反常理而不可信之情形，應堪予採信。抗告人僅空
      言否認違規，然未提出任何相關事證以實其說，自無從為
      有利於抗告人之認定。抗告人抗告理由之所辯，要無可採
      。
三、綜上所述，抗告人確有如上所述之交通違規事實，原處分機
    關依道路交通管理處罰條例第35條第4項、第67條第2項及違
    反道路交通管理事件統一裁罰基準表相關內容之規定，分別
    裁處異議人罰鍰60,000元 ，並吊銷駕駛執照，3年內不得考
    領駕駛執照，核無違誤。原審法院據此駁回抗告人之聲明異
    議，即無不合，抗告意旨仍執陳詞指摘原裁定不當，為無理
    由，應予駁回。
四、據上論結，應依道路交通案件處理辦法第26條，刑事訴訟法
    第412條，裁定如主文。
中    華    民    國    99    年    6     月    1     日
                  刑事第三庭    審判長法  官  陳義仲
                                      法  官  宋明中
                                      法  官  蔡勝雄
以上正本證明與原本無異。
不得再抗告。
                                      書記官  汪姿秀
中    華    民    國    99    年    6     月    1     日

司法院資訊處製作；財團法人民間司法改革基金會備份。
